台灣新竹地方法院刑事判決　　　　　　　　　　　　　　　九十年度易字第三一號
　　公　訴　人　台灣新竹地方法院檢察署檢察官
　　被　　　告　戊○○
右列被告因贓物案件，經檢察官提起公訴（八十九年度偵緝字第二三０號），本院判
決如左：
    主  文
戊○○牙保贓物，處有期徒刑月，如易科罰金，以佰元折算壹日。
    事  實
一、戊○○（原名丁○○）於民國八十七年間因違反槍砲刀械管制條例條例案件，經
    本院於八十八年五月七日，以八十七年少訴字第二一號判處有期徒刑一年四月，
    緩刑三年，緩刑期間付保護管束，而於八十八年五月三十一日確定。而戊○○明
    知不詳姓名年籍之人所欲出售，置於新竹市○○路處之停車場之車牌號碼ＪＸ—
    八七八六號賓士牌小客車，係他人所失竊之贓物（為洪清吉於八十九年五月五日
    許所失竊），竟仍於八十九年五月七日凌晨二時許，聯絡甲○○、乙○○（二人
    故買贓物部分業經判決有罪在案）詢問是否願購買該車，並告知售價為新台幣（
    下同）二十五萬元，經甲○○、乙○○二人決定購買後，即由甲○○與戊○○聯
    絡見面時間地點後，與不詳姓名年籍之人一同看車，之後甲○○即將訂金二萬元
    交付予戊○○而購得該車，嗣乙○○將該車改懸掛竊得之Ｆ八—七八七二號車牌
    ，仍於八十九年五月十一日二十三許，在新竹市○○路一一八號前為警當場查獲
    ，因而偵知上情。
二、案經新竹市縣警察局移送台灣新竹地方法院檢察署檢察官偵查起訴。
    理  由
一、訊之被告戊○○固不否認有於前揭時間地點以電話聯絡甲○○、乙○○二人購買
    該車，後與甲○○看車並自甲○○處收到二萬元之訂金之事實，惟否認有何牙保
    贓物之行為，辯稱：車係丙○○請伊找買主，並說有佣金，所以才聯絡甲○○、
    乙○○，購買細節均係甲○○、乙○○與丙○○談，且當時不知車輛是贓車等語
    。經查：車牌號碼ＪＸ—八七八六號賓士牌小客車，車籍資料之車輛所有人係登
    記為新協興木器行，而洪清吉於八十九年五月五日許所失竊，該車之價值約一百
    多萬元等情，業據被害人洪清吉於警訊時陳述明確（偵卷第十三頁參見），是該
    車輛係他人所失竊之贓物，應堪確定；其次，關於被告聯絡甲○○、乙○○以及
    收取款項之過程，被告於偵查中先後供稱：未與甲○○、乙○○談賣車之事，亦
    未收款（偵緝卷第十一頁）、未賣車給甲○○（偵緝卷第二十五頁）、未介紹一
    部賓士車賣給甲○○（偵緝卷第五十二頁），於甲○○、乙○○贓物案件中稱未
    賣車，當天在上班，於本院時則先後供稱：丙○○說有朋友要賣車所以聯絡甲○○並帶甲○○至丙○○家，丙○○交給甲○○鑰匙及行照，甲○○試車後說現金
    只有二萬先給一萬餘週一再給，甲○○將錢直接交給丙○○，丙○○就讓甲○○
    將車開走（本院九十年二月八日訊問筆錄），之前甲○○說他有做車子買賣要我
    介紹，後丙○○說朋友有車要賣，所以就聯絡甲○○，甲○○說可以幫忙朋友且
    佣金不錯，因此才聯絡二人見面，當天先聯絡甲○○再去找丙○○，丙○○先帶
    路找朋友拿鑰匙，試車後細節由丙○○、甲○○二人自己談，車尚有車籍資料、
    行照及原廠鑰匙（本院九十年六月十二日訊問筆錄），當時有看行照並問丙○○
    為何車主年紀這麼大，丙○○說用其父親名字，當時在車上看車時，甲○○把二
    萬元交給丙○○（本院九十年十月十七日訊問筆錄），二萬元是甲○○在車上交
    給我要我轉交給丙○○，因為之前先送丙○○回家，這二萬元甲○○說要給我的
    佣金（審理筆錄參見）等語，被告所述經過情形前後不符，已堪容疑；再者，乙○○於警訊時供稱：「我知道是偷來的」（偵卷第七頁），於偵查中供稱：「在
    車上甲○○接到丁○○的電話，內容是有一部賓士贓車要賣二十五萬元，我跟甲○○說這樣可以買，但湊不到那麼多錢，由我湊二萬元，叫甲○○替我答應丁○○我想要買下來」、「（車是贓物有認識？）有，也有懷疑」、「一時貪小便宜
    」、「行照沒有」（偵卷第三三頁）、「那部車是賓士三二０，價錢二十五萬元
    ，應是贓車」（偵卷第四十九頁）等語，而甲○○於偵查中亦供稱：「（丁○○
    ）打電話問我要不要，價錢二十五萬，乙○○叫我先買下來，我先付二萬元」（
    偵卷第四十六頁後頁）、「前一次開庭時，法官有傳丁○○，我說沒有，那時我
    想替丁○○將案子扛下來（按係指其贓物案件於八十九年八月九日訊問筆錄）」
    、「丁○○有帶我到空軍醫院附近去看車」（偵緝卷第二十一頁）、「（賓士三
    二０）向戊○○買的：：戊○○帶我去看，說是他朋友要賣車，鑰匙是戊○○拿
    給我的」（偵緝卷第二十五頁）、「（與戊○○到新竹市○○路一個停車場看車
    ？）是的，他並拿鑰匙給我開那部車，我就交二萬元給戊○○」（偵緝卷第三十
    八頁），於其贓物案件審理時供稱：「我給戊○○二萬元，他朋友我不認識，他
    朋友給我原廠鑰匙」（本院卷參見），於本院調查時證稱：「被告打電話給我，
    當天是與乙○○一起在車上，被告說他朋友那有一台車，說賣給我，賣二十多萬
    元，我說我沒有那麼（多）錢先給二萬元，被告說好就約看車的時間，且他有說
    車是他朋友的」等語（本院九十年七月三日訊問筆錄）等語，是該車係被告介紹
    甲○○、乙○○二人購買，應堪確定，且再審酌該車係賓士三二０款式之車輛，
    價值達一百萬元許，而竟以二十五萬元之價格出售，衡情當有贓物之認識甚明，
    尤乙○○於聽聞之時即已有贓物之認識，益徵其交易之情形，顯然與常情相違，
    是被告確有贓物之認識甚明，所辯不知係贓物等語，委不足採；至被告固供稱係
    丙○○所委託，由丙○○直接與甲○○談等語，然此不僅為丙○○所否認，且被
    告所陳述經過情形，先後均不相符，而甲○○於偵查中亦無法指認在庭之丙○○
    係與被告一起至賓士車處之人（偵緝卷第三十八頁），是被告所辯前詞，亦不足
    採，綜上所述，本件事證已臻明確，被告犯行堪予認定。
二、次按行為後法律有變更者，適用裁判時之法律，但裁判前之法律有利於行為人者
    ，適用最有利於行為人之法律，刑法第二條第一項定有明文。查被告前開行為後
    ，刑法第四十一條業於九十年一月四日修正為「犯最重本刑為五年以下有期徒刑
    以下之刑之罪，而受六月以下有期徒刑或拘役之宣告，因身體、教育、職業、家
    庭之關係或其他正當事由，執行顯有困難者，得以一元以上三元以下折算一日，
    易科罰金。但確因不執行所宣告之刑，難收矯正之效或難以維持法秩序者，不在
    此限。」、「併合處罰之數罪，均有前項情形，其應執行之刑逾六月者，亦同。
    」，並於同年月十日公布施行，於同年月十二日生效，是被告行為後法律已有變
    更，而比較新舊法之規定，以變更後之新法對被告有利，則依刑法第二條第一項
    前段之規定，自應適用新法即裁判時之刑法第四十一條第一項前段之規定，合先
    敘明。
三、核被告所為，係犯刑法第三百四十九條第二項牙保贓物罪。爰審酌被告尚在緩刑
    期中又犯本案之罪、該汽車之價值、犯罪所得、犯罪所生之危害、犯後屢屢翻異
    前詞之態度等一切情狀，量處如主文所示之刑，並諭知易科罰金之折算標準。
四、據上論斷，應依刑事訴訟法第二百九十九條第一項前段，刑法第三百四十九條第
    二項、修正後第四十一條第一項，罰金罰鍰提高標準條例第一條前段、第二項，
    判決如主文。
本案經檢察官吳金棟到庭執行職務。
中      華      民      國    九十一    年      六      月      六      日
                              台灣新竹地方法院刑事第二庭
                                  法      官    蘇  嘉  豐
右正本證明與原本無異。
如不服本判決，應於判決送達後十日內向本院提出上訴狀( 應附繕本 )。
                                  書  記  官    賴  寶  合
中      華      民      國    九十一    年      六      月      六      日
附錄本案論罪科刑所適用法條全文：
刑法第三百四十九條第二項
搬運、寄藏、收買贓物或為牙保者，處五年以下有期徒刑、拘役或科或併科一千元以
下罰金。
